臺灣高等法院刑事判決　　　　　　　　96年度上易字第1265號
上　訴　人　台灣桃園地方法院檢察署檢察官
被　　　告　甲○○
上列上訴人因被告妨害名譽案件，不服臺灣桃園地方法院95年度
易字第1417號，中華民國96年4月4日第一審判決（原聲請簡易判
處刑
案號：臺灣桃園地方法院檢察署94年度偵字第18555號），提起
上訴，本院判決如下：
    主  文
上訴駁回。
    理  由
一、本案經本院審理結果，認第一審判決就被告甲○○被訴於民
    國94年8月16日公然侮辱部分諭知無罪，其餘被訴部分則為
    公訴不受理之諭知，核無不當，應予維持，並引用第一審判
    決書記載之證據及理由（如附件）。
二、檢察官上訴意旨略以：告訴人乙○○、證人莊明剛於偵查時
    、法院審理中均證稱：被告於94年8月16日晚間，在社區一
　　樓大廳以討客兄之言詞侮辱告訴人等情甚明，復參以證人李
  　國安亦證稱曾聽見被告辱罵告訴人「討客兄」等語，證人李
    國安尚證稱被告與警衛室人員私交比較好；而本案之裝設冷
    氣議題又係為謀警衛人員之福利，則證人即保全公司人員陳
    致源及保全督導陳文玄之證詞是否無偏頗之虞，尚非無疑，
    原審未斟酌上情，難謂妥適。又告訴人乙○○於94年8月26
    日具狀提出告訴時，已表明追訴被告犯罪之意旨，於94年12
    月5日偵查時又再次提出告訴狀指稱他人聽過被告罵告訴人
    「討客兄」，於95年2月3日又向本署提出告訴狀指稱被告以
    言語傷害、攻擊告訴人，只要在大廳看到告訴人就大喊「乙
    ○○討客兄」，顯見告訴人對被告在94年8月間雙方因裝設
    冷氣機議題而起糾紛，在社區大廳公然辱罵告訴人之行為已
    表明追究之意，原審漏未斟酌此情，認被告其餘被訴部分因
    未經合法告訴而諭知不受理，亦有未洽。原判決分別諭知被
    告無罪及公訴不受理，顯非妥適，請求撤銷原判決，另為適
    當之判決等語。
三、經查：
　(一)證人莊明剛固於原審時證稱有聽聞被告於94年8月16日下午
  　7時在與告訴人乙○○同住之桃園縣桃園市○○路1119號「
    航空VISA大廈」大廳內以台語之「乙○○討客兄」言詞辱罵
    告訴人乙○○；惟證人莊明剛與告訴人關係密切，非無偏頗
    之虞，且其證詞與卷內其餘證人陳致源、陳文玄所述當時情
    形並不相符，尚難採信，即難以告訴人乙○○之指訴及證人
    莊明剛之證言而認被告有此部分被訴之公然侮辱犯行，業據
    原審於判決理由中闡述明確（見原審判決理由二(一)、(二)、(三)
    ）。至證人李國安於偵查中雖曾證稱有在該大樓大廳聽聞被
    告對告訴人罵稱：「你這個女人就是討客兄」等語（見1855
    5 號偵卷第70頁95年5月24日訊問筆錄），惟依證人李國安
    所述：當時係早上七點到八點左右之時間，莊明剛並不在場
    ；是被告縱曾有辱罵被告情事，亦非公訴意旨所之「94年8
    月16日下午7時」、「莊明剛有在場」同日之事，證人李國
    安所證顯與被告是否於94年8月16日下午7時間有辱罵告訴人
    乙○○一節無關，自亦難為被告被訴此部分犯行不利之證據
    ，原審雖未審酌證人李國安上開於偵查中之證言，惟對被告
    是否成立此部分犯罪並無影響，檢察官猶依告訴人之請求提
    起上訴，據此指摘原判決不當，即有誤會。
  (二)按告訴乃論之罪，告訴人之告訴，須指明所告訴之犯罪事實
    及表示希望訴追之意思，始足當之，最高法院87年度台上字
    第2379號判決要旨參照。經查：雖公訴意旨另以：被告於94
    年8月16日前某日上午7時許在上開「航空VISA大廈」大廳內
    ，以臺語大聲稱「乙○○討客兄」等語公然侮辱告訴人乙○
    ○，認被告亦涉犯公然侮辱罪嫌云云。惟告訴人乙○○於94
    年8月26日向桃園地檢署所提出告訴狀中乃僅指明被告係於
    94年8月16日晚上在上開「航空VISA大廈」大廳內對之公然
    侮辱（見18555號偵卷第14頁）；告訴人乙○○其後於94年
    12月5日、95年2月3日雖再提出補充告訴理由狀，惟觀諸其
    內容，均未具體指出除最初告訴狀所告訴之上開事實外，被
    告於94年8月16日前某日上午7時許在「航空VISA大廈」大廳
    內尚另有其他公訴侮辱犯行之事實，並再提出告訴之意（見
    同偵卷第26 -27、38-43頁）。原審因認被告被訴於94年8月
    16 日前某日上午7時許之公然侮辱犯行未據告訴人合法提出
    告訴，而未予實質審理，並諭知公訴不受理，並無不當。
  (三)綜上說明，原審就被告甲○○被訴於94年8月16日公然侮辱
    部分諭知無罪，其餘被訴部分公訴不受理諭知，核無不當，
    檢察官猶執前詞上訴，並無理由，應予駁回。
三、被告經合法傳喚，無正當理由不到庭，爰不等其陳述逕行判
    決
據上論斷，應依刑事訴訟法第368條、第371條、第373條，判決
如主文。
本案經檢察官田炳麟到庭執行職務。
中　　華　　民　　國　　96　　年　　9 　　月　　20　　日
       　　　　　 刑事第十七庭  審判長法　官　  趙功恆
                                      法　官　  高明哲
                                      法　官　  孫惠琳
以上正本證明與原本無異。
不得上訴。
                                      書記官    魏汝萍
中　　華　　民　　國　　96　　年　　9 　　月　　20　　日
